臺灣臺南地方法院民事裁定
110年度小抗字第4號
抗  告  人  金禾千  
相  對  人  吳信模




上列當事人間請求侵權行為損害賠償事件，抗告人對於民國110
年9月16日本院臺南簡易庭110年度南小字第1376號所為裁定，提
起抗告，本院裁定如下：
    主  文
原裁定廢棄。
    理  由
一、按因侵權行為涉訟者，得由行為地之法院管轄；而被告住所
    、不動產所在地、侵權行為地或其他據以定管轄法院之地，
    跨連或散在數法院管轄區域內者，各該法院俱有管轄權；同
    一訴訟數法院有管轄權者，原告得任向其中一法院起訴，民
    事訴訟法第15條第1項、第21條、第22條分別定有明文。又
    所謂侵權行為地，凡為一部實行行為或其一部行為結果發生
    之地皆屬之；管轄權之有無，應依原告主張之事實，按諸法
    律關於管轄之規定而認定，與其請求是否成立無涉(最高法
    院56年台抗字第369號、65年台抗字第162號判決參照)。
二、抗告意旨略以：相對人於臺灣臺南地方檢察署108年度偵字
    第17393號妨害名譽案件、109年度偵續字第42號妨害名譽案
    件、109年度偵字第766號妨害名譽案件中（下稱前開刑事偵
    查事件），均向檢察官明確陳稱：嘉義只是其戶籍所在地，
    其實際住所、居所係在臺南市○區○○路00巷00弄0號3樓之2、
    臺南市○區○○路0段0號4樓之3等語，顯見相對人之住所地、
    居所地均在臺南市東區。相對人自民國108年3月29日至108
    年4月30日（註：惟依起訴狀主張之侵權行為之起迄期間為
    自108年9月1日起至同年月30日止），在其住所使用FACEBOO
    K網站，張貼侵害抗告人名譽權之不實言論，則其侵權行為
    之行為地，係在本院管轄範圍至明。原裁定將本件訴訟移轉
    管轄至臺灣嘉義地方法院，尚嫌速斷，爰提起本件抗告，請
    求廢棄原裁定等語。
三、經查，抗告人於110年6月23日起訴主張，相對人於108年9月
    1日起至108年9月30日間，於FACEBOOK網站上，發表抹黑、
    造謠之貼文，破壞抗告人名譽，爰依民法第184條第1項、第
    195條第1項規定，請求相對人賠償精神慰撫金新臺幣100,00
    0元等語，現由本院以110年度南小字第1376號受理中。相對
    人雖於本件起訴前，已於109年4月17日將戶籍遷至嘉義市東
    區，有戶籍謄本1紙附卷可查(見小字卷第16頁)。然相對人
    於108年10月31日、109年4月15日、109年7月20日在前開刑
    事偵查案件庭訊時，均自承其係居住於臺南市東區長榮路等
    情，業據本院另案110年度小抗字第3號侵權行為損害賠償事
    件依職權調取前開刑事偵查案件卷宗核閱認定在案，有該事
    件裁定在卷可憑。是以，相對人既於前開刑事案件偵查中自
    承其在108、109年間係居住於臺南市東區長榮路等語，則其
    居住所在地之臺南市東區自堪認係侵權行為地。至抗告人於
    起訴狀所載之相對人上開住居所二地，雖於調解程序中經郵
    政機關以查無此人、遷移不明為由退回，然此係日後如何送
    達始為合法之事項，核與認定是否為本件侵權行為地無涉。
    依前開說明，本院亦有管轄權。從而，原裁定將本件移送臺
    灣嘉義地方法院，尚有未恰。抗告意旨指摘原裁定不當，聲
    明廢棄，為有理由，應由本院予以廢棄，發回原審更為適法
    之處理。
四、據上論結，本件抗告為有理由，爰裁定如主文。
中　　華　　民　　國　　111 　年　　1　　月　12　　日
                民事第四庭    審判長法　官　張家瑛

                                    法　官　葉淑儀

                                    法　官　許育菱
以上正本係照原本作成。
本裁定不得抗告。
中　　華　　民　　國　　111 　年　　1 　　月　　12　　日
                                    書記官　林幸萱